---
title: "Exercices pratiques sur le Module 2 du cours de SDDII : Anscombe et regression linéaire"
author: "..."
date: "..."
output: html_document
---

```{r setup, include=FALSE}
knitr::opts_chunk$set(echo = TRUE)
SciViews::R
```

# Visualisation

> Importez le jeu de données `anscombe` depuis le package `datasets`. 

```{r read}
ans <- read("...", package = "...")
```

> Réalisez un graphique pour chacunes des combinaisons suivantes et assemblez les sur une seule figure :
>
> + y1 ~ x1
> + y2 ~ x2
> + y3 ~ x3
> + y4 ~ x4
   
```{r nuage_points}

```
   
> Calculez les coefficients de corrélation pour chaque combinaison

```{r corr}

```

# Analyses 

## y1 ~ x1

> Réalisez une régression linéaire, analysez et commentez, en maximum 6 phrases, le tableau de résultats. 

```{r reg1}

```

> Analysez les résidus en utilisant 3 des graphiques vus au cours. Commentez chacun de ceux-ci en maximum 3 phrases. 

```{r reg1_graphe1}

```

```{r reg1_graphe2}

```

```{r reg1_graphe3}

```

## y2 ~ x2

> Réalisez une régression linéaire, analysez et commentez, en maximum 6 phrases, le tableau de résultats. 

```{r reg2}

```

> Analysez les résidus en utilisant 3 des graphiques vus au cours. Commentez chacun de ceux-ci en maximum 3 phrases. 

```{r reg2_graphe1}

```

```{r reg2_graphe2}

```

```{r reg2_graphe3}

```

## y3 ~ x3

> Réalisez une régression linéaire, analysez et commentez, en maximum 6 phrases, le tableau de résultats. 

```{r reg3}

```

> Analysez les résidus en utilisant 3 des graphiques vus au cours. Commentez chacun de ceux-ci en maximum 3 phrases. 

```{r reg3_graphe1}

```

```{r reg3_graphe2}

```

```{r reg3_graphe3}

```

## y4 ~ x4

> Réalisez une régression linéaire, analysez et commentez, en maximum 6 phrases, le tableau de résultats. 

```{r reg4}

```

> Analysez les résidus en utilisant 3 des graphiques vus au cours. Commentez chacun de ceux-ci en maximum 3 phrases. 

```{r reg4_graphe1}

```

```{r reg4_graphe2}

```

```{r reg4_graphe3}

```

# Conclusion  

> En 6 phrases maximum, faites une petite conclusion de vos analyses
